【裁判字號】    99,審訴,3492
【裁判日期】    991118
【裁判案由】    毒品危害防制條例
【裁判全文】
臺灣高雄地方法院刑事判決            99年度審訴字第3492號
公  訴  人  臺灣高雄地方法院檢察署檢察官
被      告  乙○○
上列被告因違反毒品危害防制條例案件，經檢察官提起公訴（99
年度毒偵字第4806號），本院合議庭裁定由受命法官獨任行簡式
審判程序，判決如下：
    主  文
乙○○施用第一級毒品，累犯，處有期徒刑壹年貳月。
    事實及理由
一、犯罪事實：
    乙○○前因施用毒品案件，經本院裁定送觀察、勒戒後，認
    有繼續施用毒品之傾向，再經本院以90年度毒聲字第6132號
    裁定強制戒治，嗣經本院以91年度毒聲字第1037號裁定停止
    戒治付保護管束，於91年10月8 日保護管束期滿，並經臺灣
    高雄地方法院檢察署檢察官以91年度戒毒偵字第1169號為不
    起訴處分確定。又於前揭強制戒治執行完畢後5 年內，又因
    施用毒品案件，經本院以92年度訴字第1064號判處有期徒刑
    8 月確定。另於97年間，因竊盜（共2 件）、施用毒品等案
    件，分別經本院以97年度審簡字第4771號判處有期徒刑3 月
    、以97年度易字第962 號判處有期徒刑4 月、以97年度審訴
    字第4447號判處有期徒刑8 月確定，上開3 罪嗣經裁定應執
    行有期徒刑1 年2 月確定，甫於99年2 月28日縮短刑期執行
    完畢。詎仍不知悔改，基於施用第一級毒品及第二級毒品之
    犯意，於99年5 月5 日晚上11、12時許，在其高雄市○鎮區
    ○○街2 巷8之2號住處，以將海洛因及甲基安非他命一起摻
    入香菸吸食之方式，同時施用第一級毒品海洛因、第二級毒
    品甲基安非他命1 次。嗣於99年5 月8 日1 時20分許，為警
    通知至警局經其同意採尿送驗後，尿液檢驗結果呈海洛因代
    謝後之嗎啡、可待因及甲基安非他命、安非他命陽性反應，
    始知悉上情。
二、程序部分：
  (一)本件被告乙○○所犯係死刑、無期徒刑、最輕本刑為3年以
    上有期徒刑以外之罪，其於準備程序中就被訴事實為有罪之
    陳述，經法官告知簡式審判程序之旨，並聽取公訴人、被告
    之意見後，本院合議庭認為適宜而裁定由受命法官獨任進行
    簡式審判程序，先予敘明。
  (二)被告前經送觀察、勒戒、強制戒治執行完畢後5 年內，已再
    犯施用毒品案件，經法院判刑確定，是被告於「初犯」經觀
    察、勒戒、強制戒治後，曾於5 年內再犯，經依法追訴處罰
    ，本件施用毒品行為已屬3 犯以上，檢察官逕行起訴，即無
    不合。
三、證據名稱：
  (一)高雄市立凱旋醫院99年5 月28日濫用藥物尿液檢驗報告、列
    管毒品人口尿液檢體採集送驗紀錄表各1 份。
  (二)被告之自白。
四、論罪：
    海洛因、甲基安非他命分別為毒品危害防制條例第2 條第2
    項第1 款、第2 款規定之第一級、第二級毒品，依法不得施
    用、持有，是核被告乙○○所為，係犯毒品危害防制條例第
    10條條第1 項之施用第一級毒品罪、第10條第2 項之施用第
    二級毒品罪。被告施用第一級毒品海洛因、第二級毒品甲基
    安非他命前分別持有海洛因、甲基安非他命之低度行為，應
    為施用之高度行為所吸收，均不另論罪。公訴意旨認被告係
    分別施用第一、二級毒品，然被告於本院審理中供稱：伊是
    同時將海洛因、甲基安非他命一起摻入香菸內施用，伊該次
    購買的海洛因摻有甲基安非他命等語（見本院審訴卷第22頁
    ），被告雖以前詞置辯，然基於罪疑唯輕原則，在別無證據
    足資認定被告係分別施用第一、二級毒品之情況下，且海洛
    因、甲基安非他命均可以燒烤方式施用，而毒品施用者混合
    第一級及第二級毒品施用後，經人體代謝所排出之尿液可驗
    出嗎啡及甲基安非他命等成份等情，為本院審理毒品案件職
    務上已知之事實，足見被告供稱其同時施用第一、二級毒品
    乙情，非屬完全不能，況本案查無其他認定不得同時施用第
    一、二級毒品之證據，是本院認被告此次之施用第一、二級
    毒品犯行，應係同時為之，檢察官認應分論併罰，尚有未恰
    。被告以一施用毒品行為同時觸犯施用第一級毒品與第二級
    毒品罪，為想像競合犯，應從較重之施用第一級毒品罪處斷
    。再被告有犯罪事實欄所載之有期徒刑執行完畢之情形，此
    有臺灣高等法院被告前案紀錄表在卷可佐，其於徒刑執行完
    畢後，5 年之內故意再犯本件有期徒刑以上之罪，為累犯，
    應依法加重其刑。
五、科刑：
    爰審酌被告所犯施用毒品罪乃屬戕害自身身心健康行為，反
    社會性之程度應屬較低，且犯後坦認犯行，態度尚可，而施
    用毒品之行為不僅戕害自身身心健康，亦間接影響社會治安
    ，被告前已經觀察、勒戒、強制戒治及判刑並執行完畢後，
    仍未能戒斷毒癮，其於99年2 月28日方因施用毒品等案件執
    行完畢，不知珍惜大好前程，竟於不到3 個月時間內再為本
    件犯行，顯見其意志力不堅，且同時施用海洛因及甲基安非
    他命，益見其對毒品之依賴情形非輕，實應使被告暫與毒品
    之誘惑隔離，促其斷絕毒害，並考量其智識程度、家庭經濟
    狀況等一切情狀，認檢察官具體求處應執行有期徒刑1 年4
    月，略嫌過重，爰量處如主文所示之刑，以資懲儆。
據上論斷，應依刑事訴訟法第273 條之1 第1 項、第299 條第1
項前段、第310 條之2 、第454 條，毒品危害防制條例第10條第
1 項、第2 項，刑法第11條前段、第55條、第47條第1 項，判決
如主文。
本案經檢察官甲○○到庭執行職務。
中    華    民    國    99    年    11    月    18    日
                  刑事第十庭    法  官  王靖茹
以上正本證明與原本無異。
如不服本判決應於收受判決後10日內向本院提出上訴書狀，並應
敘述具體理由。其未敘述上訴理由者，應於上訴期間屆滿後20日
內向本院補提理由書(均須按他造當事人之人數附繕本)「切勿逕
送上級法院」。
中    華    民    國    99    年    11    月    18    日
                                書記官  楊明月
附錄本案論罪科刑法條：
毒品危害防制條例第10條
施用第一級毒品者，處 6 月以上 5 年以下有期徒刑。
施用第二級毒品者，處 3 年以下有期徒刑。

司法院資訊處製作；財團法人民間司法改革基金會備份。
